CAMILA AZUCENA VILDOSO CÉSPEDES

24 anos, 04/04/1999



+51 959 644 280



Objetivo profissional: Estagiária veterinaria

in www.linkedin.com/in/camila-vildosocéspedes-750a81207

camiliun123@gmail.com

Rua Euríco Vanderlei Morais 469, Campinas

SOBRE MIM

Estudante universitária no último ano de Medicina Veterinária e Zootecnia. Trazendo consigo um vasto conhecimento em diversas áreas. Meu conhecimento abrange desde a compreensão das doenças que afetam caninos, felinos e ruminantes até os fundamentos do diagnóstico clínico e da enfermagem veterinária. Também tenho experiência em cirurgia de pequenos animais e anestesiologia veterinária.. Minha bagagem inclui vivências no setor agrícola e em clínica de pequenos animais. Tenho muita responsabilidade, empenho, trabalho em equipe e consigo me adaptar a diferentes situações.

FORMAÇÃO ACADÊMICA

Março 2016 - Presente Medicina veterinária Universidade Científica do Sul - UCSUR, Peru

TCC: Avaliação do uso de macroalgas marrons em diferentes concentrações como aditivo alimentar na integridade e saúde intestinal de frangos de corte / em processo

CONHECIMENTOS COMPLEMENTARES

- Curso técnico em enfermagem veterinária.
- Conhecimento em gestão da vida selvagem
- Experiência na participação de testes. antidoping em cavalos de raça Paso peruano.
- Proficiência em administração de medicamentos e injeções para pequenos animais.
- Domínio intermediario do Excel.
- Bom trabalho em equipe.
- Capacidade de liderança.

LINGUAS

- Espanhol (nativo)
- Português básico (A1)
- Inglês intermediário (B1)
- Japonês básico (N5)

EXPERIÊNCIA PROFISSIONAL

Agosto 2023 - Setembro 2023 Estagiária de Medicina Veterinária

- Manejo de pacientes em animais exóticos e convencionais;
- Fornecimento de materiais, recepção e preenchimento de registros médicos.;
- vacinação, desparasitação e colocação de vias parenterais.

Clínica Veterinária Starpet, Lima, Peru Setor: Medicina Veterinária

Janeiro 2023 - Março 2023 Estagiária de Medicina Veterinária

- Atendimento em geral;
- Cuidados básicos de pacientes internados no veterinário;
- Apoio no manejo animal, desparasitação e colocação de vias parenterais.

Clínica Veterinária Zoovet, Arequipa, Peru Setor: Medicina Veterinária

Fevereiro 2022 - Abril 2022 Estagiária de zootecnia

- Supervisão das principais atividades, como ordenhar, reprodução, alimentação, descorna técnica, protocolo de inseminação, identificação por tatuagem, cuidado de cabritos;
- Experiência em coleta e avaliação da qualidade do sêmen;
- Uso dos testes da Califórnia e Wisconsin para detecção de mastite.

Fazenda de cabras Viñas de Curumuy, Piura, Peru Setor: pecuária e produção